臺灣臺東地方法院刑事判決　　　　　　　　96年度易字第97號
公　訴　人　臺灣臺東地方法院檢察署檢察官
被　　　告　丁○○
　　　　　　乙○○
　　　　　　甲○○
上列被告等因竊盜案件，經檢察官提起公訴（96年度偵字第596
號），本院判決如下：
    主  文
丁○○、乙○○、甲○○結夥三人攜帶兇器竊盜，丁○○處有期
徒刑捌月，緩刑貳年。乙○○、甲○○，均累犯，各處有期徒刑
柒月。
扣案之鐵撬壹支沒收。
    事  實
一、乙○○曾於民國90年間，因公共危險案件，經本院判處有期
    徒刑3月確定，於91年7月16日執行完畢；甲○○曾於92年間
    因傷害案件，經本院判處有期徒刑3月確定，於93年3月23日
    縮刑期滿執行完畢，詎二人仍不知悔改，竟夥同丁○○共同
    基於意圖為自己不法所有之犯意聯絡，於96年3月1日上午11
    時40分許，由丁○○駕駛車號E7-0557 號自小貨車搭載乙○○、甲○○，攜帶丁○○所有、長約一公尺之客觀上足以危
    害人之身體、生命之鐵撬一支，行至臺東縣太麻里鄉華源村
    1鄰26之1號丙○○舊宅處，見該住宅雜草叢生且無人居住，
    竟以上開攜帶之工具，共同竊取該屋內之鐵捲門及鐵架共重
    約60公斤（現值約新臺幣360 元），得手後，將之搬往上開
    自小貨車上，三人尚未離去前為巡警發覺而查獲，並扣得丁○○所有供渠等犯罪所用之鐵撬一支。
二、案經臺東縣政府警察局大武分局報請臺灣臺東地方法院檢察
    署檢察官偵查起訴。
    理  由
一、證據能力部分：
（一）按被告以外之人於審判外之言詞或書面陳述，除法律有規
      定者外，不得作為證據，刑事訴訟法第159條第1項定有明
      文。又被告以外之人於偵查中向檢察官所為陳述，除顯有
      不可信之情況者外，得為證據，同法第159條之1第2 項定
      有明文。證人即共同被告丁○○、乙○○、甲○○於檢察
      官偵查時具結所為之證述，被告三人未曾提及檢察官在偵
      查時，有任何不法取供之情形，是客觀上並無顯不可信之
      情況，且被告三人於本院並未聲請傳訊上開證人即共同被
      告進行詰問，前揭證人於偵查中之證言自具有證據能力。
（二）再者，被告以外之人於審判外之陳述，雖不符刑事訴訟法
      第159條之1至第159條之4之規定，而經當事人於審判程序
      同意作為證據，法院審酌該言詞陳述或書面陳述作成時之
      情況，認為適當者，亦得為證據；當事人、代理人或辯護
      人於法院調查證據時，知有第159條第1項不得為證據之情
      形，而未於言詞辯論終結前聲明異議者，視為有前項之同
      意，刑事訴訟法第159條之5亦有明文。本件證人即告訴人
      丙○○、證人即共同被告丁○○、乙○○、甲○○曾於警
      詢中為陳述，其性質雖屬傳聞證據，經本院於審理時予以
      提示並告以要旨，且各經檢察官及被告等人表示意見，當
      事人均未於言詞辯論終結前對該等筆錄內容異議，依上開
      規定，證人丙○○、丁○○、乙○○、甲○○於警詢中之
      證言應具有證據能力。
二、訊據被告三人固坦承有於上揭時、地至丙○○舊住宅以鐵撬
    將鐵捲門、鐵架拆下，而搬運至上開自小貨車之事實，惟矢
    口否認有上揭結夥三人攜帶兇器竊盜之犯行，辯稱伊等係為
    做資源回收，並無偷竊之意思，被告丁○○稱因其沒有工作
    ，要去撿寶特瓶，見丙○○舊房子雜草叢生，無人居住，所
    以彼此分工拆鐵門、鐵架要做回收，被告乙○○、甲○○均
    稱係為幫助表哥丁○○做資源回收云云，經查：
（一）被告三人確於前揭時、地分工以鐵撬將前揭丙○○舊住宅
      之鐵捲門、鐵架拆下搬至車上，經被告三人於警詢、偵查
      中供述明確，核與證人丙○○及被告三人於偵查中以證人
      身分具結所為證述相符，並有現場照片10張、贓物認領保
      管單及扣案之鐵撬一支在卷可資佐證。
（二）被告等辯稱無偷竊意思云云，然查前開丙○○舊住宅雖係
      空屋，無人居住，但經被告等拆下之鐵捲門、鐵架，原皆
      完整，若要修復約花費需3 萬元左右，此有現場照片10張
      及證人丙○○於警詢之證述可稽，是被告等所竊得之鐵捲
      門、鐵架並非無主物或廢棄物。再者，被告丁○○於警詢
      自承知道未經他人允許將他人物品變賣為竊盜行為，乙○○稱拆鐵捲門、鐵架未經屋主同意，甲○○亦稱與屋主並
      不認識，且知竊取他人物品係犯罪行為，被告三人並於偵
      查時均承認犯竊盜罪，有被告三人於警詢及偵查之筆錄在
      卷可參，顯見被告等人所為已非單純之資源回收，其等辯
      稱係為做資源回收，無行竊犯意，要係事後卸責之詞，無
      足採信。本件事證明確，被告三人犯行均堪以認定，應予
      依法論科。
三、按刑法第321條第1項第3 款之攜帶兇器竊盜罪，係以行為人
    攜帶兇器竊盜為其加重條件，此所謂兇器，其種類並無限制
    ，凡客觀上足對人之生命、身體、安全構成威脅，具有危險
    性之兇器均屬之，且祇須行竊時攜帶此種具有危險性之兇器
    為已足，並不以攜帶之初有行兇之意圖為必要（最高法院79
    年台上字第5253號判例參照）。本件扣案之鐵撬一支，係以
    鐵鑄成，長約1 公尺且尖銳，為客觀上足以殺傷人生命、身
    體之器械，顯為具有危險性之兇器。被告三人持上開具有危
    險性之鐵撬一支竊得上開物品，核被告三人所為，均係犯刑
    法第321條第1項第3款、第4款之結夥三人攜帶兇器竊盜罪。
    被告三人彼此間有犯意聯絡及行為之分擔，為共同正犯。被
    告乙○○曾於90年間，因公共危險案件，經本院判處有期徒
    刑3月確定，於91年7月16日執行完畢；甲○○曾於92年間因
    傷害案件，經本院判處有期徒刑3月確定，於93年3月23日縮
    刑期滿執行完畢，有臺灣高等法院被告前案紀錄表二份在卷
    可參，其二人均於五年內再犯本件有期徒刑之罪，均應依累
    犯加重其刑。爰審酌被告三人所竊取物品之價值非鉅、且經
    被害人領回、被告等犯罪之動機、目的為貪圖不法小利、所
    生危害及其等智識程度等一切情狀，分別量處如主文所示之
    刑，以示懲儆。末查，被告丁○○前未曾因故意犯罪受有期
    徒刑以上刑之宣告，有臺灣高等法院被告前案紀錄表一份在
    卷可稽，其因無工作為謀家中生計，貪圖不法小利，而罹刑
    章，經本次罪刑之宣告後，應知所警惕，而無再犯之虞，本
    院認前開對其宣告之刑，以暫不執行為適當，爰依刑法第74
    條第1項第1款規定，併宣告丁○○緩刑二年，以啟自新。扣
    案之鐵撬一支為被告丁○○所有，有被告等之供述在卷可證
    ，該扣案物品，係供被告等共同犯竊盜罪所用之物，依刑法
    第38條第1項第2款之規定沒收。
據上論斷，應依刑事訴訟法第299條第1項前段，刑法第28條、第
321條第1項第3款、第4款、第47條第1 項、第74條第1項第1款、
第38條第1項第2款，判決如主文。
本案經檢察官戊○○到庭執行職務。
中　　華　　民　　國　　96　　年　　7 　　月　　11　　日
                  刑事第三庭  審判長法  官  莊松泉
                                    法  官  徐淑芬
                                    法  官  蔡玉雪
以上正本證明與原本無異。
如不服本判決應於收受本判決後10日內向本院提出上訴書狀；上
訴書狀應敘述具體理由。未敘述上訴理由者，應於上訴期間屆滿
後20日內向本院補提理由書狀（均須按他造當事人之人數附繕本
）。「切勿逕送上級法院」。
告訴人或被害人對於本判決如有不服，請書具不服之理由狀，請
求檢察官上訴者，其上訴期間之計算係以檢察官收受判決正本之
日期為準。
                                    書記官　陳昭穎
中　　華　　民　　國　　96　　年　　7 　　月　　11　　日
附錄本案論罪科刑法條全文：
中華民國刑法第321條（加重竊盜罪）
犯竊盜罪而有左列情形之一者，處6月以上、5年以下有期徒刑：
一  於夜間侵入住宅或有人居住之建築物、船艦或隱匿其內而犯
    之者。
二  毀越門扇、牆垣或其他安全設備而犯之者。
三  攜帶兇器而犯之者。
四  結夥三人以上而犯之者。
五  乘火災、水災或其他災害之際而犯之者。
六  在車站或埠頭而犯之者。
前項之未遂犯罰之。
